臺灣彰化地方法院民事裁定
                                     110年度小上字第2號
上  訴  人  阮春菊  


被上訴人    許富德  
上列當事人間返還押租金事件，上訴人對於民國109年12月9日本
院彰化簡易庭第一審判決（109年度彰小字第840號）提起上訴，
本院裁定如下：
    主  文
上訴駁回。
第二審訴訟費用新臺幣1,500元由上訴人負擔。
    事實及理由
一、按對於小額程序之第一審裁判之上訴或抗告，非以其違背法
    令為理由，不得為之；又上訴狀內應記載上訴理由，表明原
    判決所違背之法令及其具體內容、依訴訟資料可認為原判決
    有違背法令之具體事實，民事訴訟法第436條之24第2項、第
    436條之25分別定有明文。又依同法第436條之32第2項準用
    第471條規定，於上訴狀內未表明上訴理由者，上訴人應於
    提起上訴後20日內，提出理由書於原審法院；未提出者，毋
    庸命其補正，由原審法院以裁定駁回之。如原審法院未依前
    揭規定以裁定駁回其上訴，而將訴訟卷宗送交上級審法院時
    ，應即由上級審法院以裁定駁回其上訴（最高法院73年度第
    2次民事庭庭長會議決定意旨參照）。次按，當事人以原審
    判決有不適用法規或適用法規不當為上訴理由時，其上訴狀
    或理由書應有具體之指摘，並揭示該法規之條項或其內容，
    若係成文法以外之法則，應揭示該法則之旨趣，倘為司法院
    解釋或本院之判例，則應揭示該判解之字號或其內容，如依
    民事訴訟法第469條所列各款事由提起上訴者，其上訴狀或
    理由書應揭示合於該條款之事實，上訴狀或理由書如未依此
    項方法表明者，即難認為已對原審判決之違背法令有具體之
    指摘，其上訴自難認為合法（最高法院71年台上字第314號
    判例意旨參照）。
二、本件上訴意旨略以：伊於109年8月13日即向被上訴人許富德
    表示不欲再繼續承租，請求被上訴人返還押租金28,000元及
    109年8月10日至同年9月10日之房屋租金合計37,800元（伊
    已於8月18日搬走，故應計算21日租金）【計算式：28,000＋
    (14,000×21÷30)＝37,800】，經被上訴人同意，惟被上訴人
    一直拖延至109年9月2日始向伊表示只願退還14,000元，因
    被上訴人言而無信，伊遂提告。原審認伊有違約及未繳納水
    電費，並就此部分以伊所繳納予被上訴人之押租金28,000元
    扣除，實有違誤，伊僅有最後一個月電費未繳納，且並無違
    約之事，應判命被上訴人依約應給付伊25,032元【計算式：
    37,800－12,768＝25,032】。並聲明：原判決不利上訴人之部
    分廢棄。
三、經查：前開上訴人所持上訴理由，無非係指摘原審就其是否
    違約及電費是否繳納之事實認定有所違誤，而未具體說明原
    判決有何不適用法規或適用法規不當之情形，亦未表明原判
    決有何違背法令之處及其具體內容，及依訴訟資料認為原判
    決有何違背法令之具體事實，難認其已合法表明上訴理由，
    揆諸首揭規定及說明，本件上訴為不合法，本院毋庸命為補
    正，應以裁定駁回。
四、據上論結，本件上訴不合法，依民事訴訟法第436條之32第1
    項、第2項、第444條第1項本文、第95條、第78條、第436條
    之19第1項，裁定如主文。
中　　華　　民　　國　 110　　年　　3 　　月　　31    日
                  民事第一庭    審判長法　官　廖國佑
                  　　　　　　　　　　法　官　施坤樹
　　　　　　　　　　                  法　官　李言孫
以上正本係照原本作成。
不得抗告。
中　　華　　民　　國　 110　　年　　3 　　月　　31    日
                                      書記官　梁永慶